臺灣桃園地方法院民事裁定　　　　　　　　94年度抗字第15號
抗　告　人　甲○○
相　對　人　財政部台灣省北區國稅局中壢稽徵所
法定代理人　羅金燦
上列抗告人因與財政部台灣省北區國稅局中壢稽徵所間選任臨時
管理人事件，對於中華民國94年3月30日本院所為裁定（94年度
聲字第395號）提起抗告，裁定如下：
    主  文
原裁定廢棄。
相對人之聲請駁回。
聲請及抗告費用由相對人負擔。
    理  由
一、本件抗告意旨略以：公司法第208 條之1 第1 項之規定，須
    董事會不為或不能行使職權，致公司有受損害之虞時，法院
    才得介入公司之經營而選任時管理人，而富順石材有限公司
    （以下簡稱富順公司）停業已久，已無任何員工上班，只是
    未辦理解散清算而已，何來公司受有損害之虞？更遑論相對
    人是為了課稅目的才聲請法院選任臨時管理人，根本對公司
    不利，故相對人之聲請程序上並不合法。又富順公司現有股
    東為張碩傑、張碩勳、鄒春光、及抗告人等4 人，而張碩傑
    、張碩勳為已歿董事長黃珍珠之子，鄒春光為富順公司員工
    ，抗告人則為黃珍珠之妹，富順公司於民國84年設立時，已
    歿董事長黃珍珠將鄒春光及抗告人列為人頭股東，2 人事後
    才知情，亦未有實際出資，抗告人從頭至尾未參與富順公司
    經營，且抗告人僅有國中學歷，無法勝任董事長職務，選任
    抗告人為富順公司之臨時管理人，尚有未洽。股東張碩傑、
    張碩勳與富順公司利害關係較密切，且居住於桃園縣中壢市
    便於管理，衡諸管理公司之便利性及時效性，較適合擔任臨
    時管理人，為此求予廢棄原裁定等語。
二、按公司法第24條規定：解散之公司除因合併、分割或破產而
    解散外，應行清算。次按無限公司之清算，以全體股東為清
    算人，但本法或章程另有規定或經股東決議，另選清算人者
    ，不在此限；由股東全體清算時，股東中有死亡者，清算事
    務由其繼承人行之；繼承人有數人時，應由繼承人互推一人
    行之；有限公司變更章程、合併、解散及清算，準用無限公
    司有關之規定，公司法第79條、第80條、第113 條亦有明文
    。又按非訟事件之抗告，除非訟事件法另有規定外，準用民
    事訴訟法關於抗告程序之規定，非訟事件法第46條定有明文
    ；又依民事訴訟法第495 之1 第1 項規定，抗告準用民事訴
    訟法第3 編第1 章之規定。故抗告程序準用民事訴訟法第3
    編第1 章第447 條第1 項第4 款規定：事實於法院已顯著或
    為其職務上所已知或應依職權調查證據者，得於抗告程序中
    提出新攻擊防禦方法。
三、茲查，富順公司因開始營業後自行停止營業6 個月以上，業
    於94年8 月24日由經濟部中部辦公室以94年8 月24日經授中
    字第09434783740 號函命令解散在案，此有經濟部中部辦公
    室94年9 月22日經中三字第09430954290 號函暨相關命令解
    散函稿影本附卷可稽。此事實雖發生於原裁定作成生效後，
    惟此乃屬本院應依職權調查證據之事項，自應予以審酌。揆
    諸前開說明，富順公司既經命令解散，依法即應進行清算程
    序，且須以富順公司之全體股東為清算人。另按公司之清算
    人，在執行職務範圍內，亦為公司之負責人（公司法第8 條
    第2 項參照），公司原有之代表及執行業務機關，均失其權
    限，而由清算人代表公司為一切行為之權；本件富順公司雖
    原負責人黃珍珠已死亡，但其餘股東張碩傑、張碩勳、鄒春
    光、甲○○，仍得依法行使清算人之職權，不受影響，且在
    執行職務範圍內，得以公司負責人之身分對外行使職權，因
    此，富順公司並無負責人不能行使職權之情事，故而本件實
    無適用公司法第208 條之1 選任臨時管理人之必要，原裁定
    准許相對人之聲請，選任抗告人為富順公司之臨時管理人，
    尚有未洽。從而，抗告意旨指摘原裁定不當，求予廢棄，為
    有理由，茲將原裁定廢棄，並駁回相對人之聲請，爰裁定如
    主文。
中　　華　　民　　國　　94　　年　　10　　月　　26　　日
                      民事第一庭  審判長法  官  郭琇玲
                                        法  官  陳婉玉
                                        法  官  林曉芳
以上正本係照原本作成。
如不服本裁定，僅得於收受本裁定正本送達後10日內，以適用法
規顯有錯誤為理由，向本院提出再抗告狀，（須附繕本一份及繳
納再抗告裁判費新台幣1,000 元），經本院許可後紿可再抗告。
中　　華　　民　　國　　94　　年　　10　　月　　26　　日
                                        書記官  葉菽芬
